臺灣板橋地方法院交通事件裁定　　　 100年度交聲字第2013號
原處分機關　交通部公路總局臺北區監理所
異　議　人　曾罔市
即受處分人
上列異議人即受處分人因違反道路交通管理處罰條例事件，對於
交通部公路總局臺北區監理所如附表一、二所示之處分聲明異議
，本院裁定如下：
    主  文
如附表一所示之原處分均撤銷。
上開撤銷部分，曾罔市不罰。
其餘異議駁回。
    理  由
壹、原處分機關處分意旨略以：異議人即受處分人曾罔市所有之
    車牌號碼3G—8368號自用小客車，於如附表一、二所示之時
    、地，有如附表一、二所示之違規行為，經製單舉發。嗣經
    原處分機關亦認定有上開違規情事，依如附表一、二所示道
    路交通管理處罰條例之規定，各裁處異議人如附表一、二所
    示之罰鍰等語（至如附表三所示之裁決書雖亦經異議人聲明
    異議【即本院100 年度交聲字第1999至2012號】，惟業由異
    議人於民國100 年6 月7 日本院訊問時當庭撤回，併予敘明
    ）。
貳、聲明異議意旨略以：車牌號碼3G—8368號自用小客車雖登記
    為異議人所有，然該車自94年4 月11日起即質押與臺北縣新
    莊市（已於99年12月25日改制為新北市新莊區）新豐當舖，
    且於96年1 月11日與該當舖結清借款、罰鍰及利息，並將該
    車所有權轉讓，故其後所生之交通違規，應與伊無關。爰為
    此聲明異議，請求撤銷原處分等語。
、原處分撤銷部分：
一、按道路交通管理處罰條例之處罰，受舉發違反道路交通管理
    事件之受處罰人，認為受舉發之違規行為應歸責他人者，應
    於舉發違反道路交通管理事件通知單應到案日期前，檢附相
    關證據及應歸責人相關證明文件，向處罰機關告知應歸責人
    ，處罰機關應即另行通知應歸責人到案依法處理。逾期未依
    規定辦理者，仍依本條例各該違反條款規定處罰。道路交通
    管理處罰條例85條第1 項固有明文。惟細繹上開規定之文義
    ，異議人「逾期未依規定辦理」之效果，係處罰機關「仍依
    本條例各該違反條款規定處罰」，並未指發生失權之效果。
    另觀諸上開規定修正之立法理由，亦未表示逾期未告知即生
    失權效果。況若舉發通知單送達異議人時，已逾通知單所定
    之到案期日，則因未符合道路交通管理處罰條例第85條第1
    項規定，即未生失權之效果。如此一來，將使有無失權之效
    果取決於舉發通知單送達之遲速，如送達在到案期日前者，
    即生失權效果；送達在到案期日後者，即不生失權效果，顯
    失公平（尤其若舉發通知單送達受處分人時，恰係通知單所
    定到案期日之同日或前一日，將使受處分人因無法及時告知
    應歸責他人之狀況，而承受失權之不公平結果）。如認異議
    人有在期限前提出證明之義務，違反則「產生失權之效果」
    ，不得再申請轉罰，無異剝奪異議人得舉證免罰之權利，應
    有法律明文始能為之（臺灣高等法院暨所屬法院97年法律座
    談會刑事類提案第41號研討結果參照）。申言之，本條項規
    定應僅屬處罰機關得為實體上處罰之依據，並課予受處罰人
    適當舉證之義務，縱有違反亦不生失權之效果；處罰機關於
    裁決前，乃至法院聲明異議程序中，仍應依違規事實是否存
    在、有無可歸責原因及責任條件等情，為實體上之判斷。復
    考以道路交通管理處罰條例之立法目的乃為加強道路交通管
    理，維護交通秩序，確保交通安全，其本質在維持行政上之
    秩序，達成國家維持交通秩序之行政目的，因而，對於違反
    本條例所規定行政上義務之行為人科以制裁，其性質上屬於
    行政秩序罰，準此，其處罰對象必限於違反行政上義務之人
    ，倘非違反行政上義務之行為人，則無受行政秩序罰之理由
    ，乃屬當然。
二、經查：車籍登記為異議人所有之車牌號碼3G—8368號自用小
    客車，於如附表一所示之時、地，有如附表一所示之交通違
    規情事，而經製單舉發，並針對車籍登記之車主即異議人裁
    處之事實，有如附表一所示之裁決書9 紙在卷可稽（見本院
    卷宗第7 至15頁），固堪認定。惟查，證人即新豐當舖員工
    陳俊吉業於本院訊問時結證稱：異議人是於94年4 月11日來
    當舖借錢，約定借款新臺幣（下同）15萬元，因為是朋友介
    紹來借錢，所以給異議人方便，車子沒有放在當舖，惟因異
    議人沒有依約定繳付利息，故伊於96年1 月11日將車子牽回
    去，並停放在長榮停車場，後來異議人都沒有去牽車，伊就
    把車子拿去給車行估價，並於96年2 月9 日對異議人發存證
    信函後大約1 個星期，就依當舖業法規定把異議人的車子賣
    掉，賣車的事情是委託長榮停車場紀小姐代為處理，是賣給
    拆車廠，價金為3 萬元等語（見本院100 年7 月6 日訊問筆
    錄第2 至4 頁）、證人即長榮停車場之管理人員紀春梅復於
    本院訊問時結證稱：伊有印象新豐當舖陳先生停放的這部車
    ，因為陳先有委託伊賣掉這部車，伊後來是把這部車賣給周
    政霖，這輛車停放在停車場期間，都沒有人使用等語（見本
    院100 年7 月27日訊問筆錄第3 、4 頁）、證人即岩鼎有限
    公司負責人周政霖亦於本院訊問時結證稱：伊是從事汽車零
    件回收及買賣，紀春梅把車牌號碼3G—8368號自用小客車賣
    給伊之後，伊又把這部車子賣給吳盤湖，賣車時間伊忘記了
    ，但該車於出售前都停放在伊的公司，並無他人在使用等語
    （見本院100 年7 月27日訊問筆錄第2 、3 頁），並有當票
    、停車場收據、車籍資料、存證信函及回執各1 紙附卷可參
    （見本院卷宗第58至62頁），足見異議人所辯上開車輛業於
    96年1 月11日由新豐當舖取得，其後均未使用該車等語，應
    非子虛。是以異議人於96年1 月11日後，既已未實際占有車
    牌號碼3G—8368號之自用小客車，當無法於如附表一所示之
    時、地駕駛該車違規，亦無從令其擔負行政罰之責，乃屬當
    然。至異議人雖未依道路交通管理處罰條例第85條第1 項規
    定，於應到案日期前，檢附相關證據及應歸責人相關證明文
    件，向處罰機關告知應歸責人，然揆諸前揭說明，異議人違
    反道路交通管理處罰條例第85條第1 項規定，尚不生失權之
    效果，本院自仍得就原處分之實際行為人究係何人為審究，
    併此敘明。
三、準此，異議人於如附表一所示交通違規發生前之96年1 月11
    日起，即未實際占有、使用上開自用小客車，尚難認定異議
    人係如附表一所示交通違規之實際駕駛人。此外，復查無其
    他積極證據足認異議人於如附表一所示之時、地，有如附表
    一所示之違規行為，自應從有利於異議人之認定。從而，原
    處分機關未查明如附表一所示違規之人究係何人，逕為裁罰
    異議人，此部分處分尚有未洽，自應由本院撤銷如附表一所
    示之處分，另諭知異議人不罰，以資審慎。
肆、異議駁回部份：
一、按所謂交通事件，係指違反道路交通管理處罰條例經公路主
    管機關或警察機關處罰後，聲明異議之事件，道路交通事件
    處理辦法第2 條訂有明文。次按，受處分人，不服道路交通
    管理處罰條例第8 條主管機關所為之處罰，得於接到裁決書
    之翌日起20日內，向管轄地方法院聲明異議，同條例第87條
    第1 項亦定有明文。又按，聲明異議，應以司法狀紙，敘述
    異議之理由，提出於原處分機關為之。原處分機關應於接受
    異議書狀後5 日內，將該案卷宗及相關證物，送交該管法院
    ，道路交通事件處理辦法第12條規定甚明。此係交通異議事
    件之程序規定，受處分人之聲明異議須合於此項程序規定，
    法院始得為實體上之審查。再按，法院認聲明異議不合法律
    上之程式或異議權已經喪失者，應以裁定駁回之，但其不合
    法律上之程式可補正者，應先定期命為補正，逾期不補正者
    ，即予駁回，道路交通事件處理辦法第17條亦規定甚明。另
    按，違反道路交通管理事件統一裁罰基準及處理細則第5 條
    規定：「處理違反道路交通管理事件，有關文書送達之程序
    ，依行政程序法之規定。」，道路交通管理處罰條例第89條
    前段規定：「法院受理有關交通事件，準用刑事訴訟法之規
    定。」，上開2 規定係針對交通違規事件，行政、司法機關
    處理階段之不同，明定應適用不同之法律，並無齟齬。詳言
    之，行為人因交通違規事件，經監理機關依道路交通管理處
    罰條例裁處之裁決書，其性質係屬於處理違反道路交通管理
    事件之行政文書，當應依違反道路交通管理事件統一裁罰基
    準及處理細則第5 條規定，適用行政程序法之相關規定予以
    送達。此與行為人收受裁決書後聲明異議，而屬道路交通事
    件處理辦法第2 條所稱之交通事件，法院應依道路交通管理
    處罰條例第89條前段規定準用刑事訴訟法之規定予以處理，
    自有不同。末按，「送達，於應受送達人之住居所、事務所
    或營業所為之。但在行政機關辦公處所或他處會晤應受送達
    人時，得於會晤處所為之。」、「應受送達人有就業處所者
    ，亦得向該處所為送達。」、「於應送達處所不獲會晤應受
    送達人時，得將文書付與有辨別事理能力之同居人、受雇人
    或應送達處所之接收郵件人員。」、「應受送達人或其同居
    人、受雇人、接收郵件人員無正當理由拒絕收領文書時，得
    將文書留置於應送達處所，以為送達。」、「送達，不能依
    前2 條規定為之者，得將文書寄存送達地之地方自治或警察
    機關，並作送達通知書兩份，1 份黏貼於應受送達人住居所
    、事務所、營業所或其就業處所門首，另1 份交由鄰居轉交
    或置於該送達處所信箱或其他適當位置，以為送達。前項情
    形，由郵政機關為送達者，得將文書寄存於送達地之郵政機
    關。寄存機關自收受寄存文書之日起，應保存3 個月。」，
    行政程序法第72條第1 項、第3 項、第73條第1 項、第3 項
    、第74條亦分別定有明文。末依行政程序法第74條第1 項規
    定所為之寄存送達，並未準用民事訴訟法第138 條第2 項規
    定，自應於寄存送達當日即生送達之效力（臺灣高等法院暨
    所屬法院97年度法律座談會刑事類提案第42號、第43號審查
    意見及研討結果參照）。
二、經查，異議人之戶籍地自94年12月30日起即遷入臺北縣三重
    市（已於99年12月25日改制為新北市三重區，以下同）成功
    路52號2 樓之2 迄今一事，有全戶戶籍資料查詢結果1 紙存
    卷可考（見本院卷宗第42頁）。次查，如附表二所示之裁決
    書，已由原處分機關赴郵送達，分別於99年9 月6 日、99年
    12月28日寄至異議人之戶籍地，因未會晤異議人本人，而將
    裁決書交與有辨別事理能力之受僱人簽收以完成送達手續之
    事實，亦有送達證書2 紙附卷可參（見本院卷宗第15頁反面
    、第16頁反面）。是以原處分機關已分別於99年9 月6 日、
    99年12月28日將如附表二所示之裁決書合法送達與異議人，
    異議人如不服上開裁決書而欲聲明異議，20日異議期間應分
    別自裁決書送達之翌日即99年9 月7 日、99年12月29日起算
    ，至遲應分別於99年9 月28日、100 年1 月19日前向原處分
    機關聲明異議（原計算20日期間末日分別為99年9 月26日、
    100 年1 月17日，惟因異議人住所地位於臺北縣三重市，非
    居住於處罰機關即原處分機關所在之新北市樹林區，依法院
    訴訟當事人在途期間標準第4 條第1 款第2 目規定，應依同
    標準第2 條第1 款規定中「地方法院在途期間」欄所載日數
    ，扣除在途期間2 日，末日應分別為99年9 月28日、100 年
    1 月19日）。然異議人未分別於99年9 月28日、100 年1 月
    19日前聲明異議，卻遲至100 年5 月30日始聲明異議，此有
    異議人所提書狀上所附原處分機關收文章之日期可稽（見本
    院卷宗第4 頁），足見異議人針對如附表二所示裁決書聲明
    異議，均已逾20日之法定異議期間。從而，異議人針對如附
    表二所示處分之聲明異議不合法律上之程式，且屬無從補正
    ，程序上既已不合法，本院自無從針對原處分有無理由等實
    體事項予以審究，此部分異議應予駁回。
伍、據上論斷，應依道路交通管理處罰條例第87條第2 項、道路
    交通事件處理辦法第18條、第19條前段，裁定如主文。
中    華    民    國    100   年    7     月    29    日
                  交通法庭    法  官    賴彥魁
以上正本證明與原本無異。
如不服本裁定，應於裁定送達後5 日內敘明抗告理由，向本院提
出抗告狀。
                              書記官    楊文祥
中    華    民    國    100   年    7     月    29    日
附表一：
┌──┬────────┬────────┬────────┬────┬────┐
│編號│裁決書裁決日期│違規時間      │違規事實      │罰鍰金額│本院案號│
│    │裁決書裁決案號│違規地點      │違反法條（道路│（單位：│        │
│    │裁決書送達日期│                │  交通管理處罰條│新臺幣）│        │
│    │                │                │  例）          │        │        │
├──┼────────┼────────┼────────┼────┼────┤
│ 一 │100 年5 月30日│100 年1 月7 日│在道路收費停車│300 元  │100 年度│
│    │北監自裁字第裁│  7 時37分      │  處所停車經催繳│        │交聲字第│
│    │  40-1CDA92897號│新北市三重區高│  不依規定繳費  │        │2022號  │
│    │100 年5 月30日│  速公路平面停車│第56條第2 項  │        │        │
│    │                │  場            │                │        │        │
├──┼────────┼────────┼────────┼────┼────┤
│ 二 │100 年5 月30日│100 年1 月7 日│在道路收費停車│300 元  │100 年度│
│    │北監自裁字第裁│  9 時55分      │  處所停車經催繳│        │交聲字第│
│    │  40-1CCA49767號│新北市新莊區中│  不依規定繳費  │        │2021號  │
│    │100 年5 月30日│  華路1 段某處  │第56條第2 項  │        │        │
├──┼────────┼────────┼────────┼────┼────┤
│ 三 │100 年5 月30日│100 年1 月6 日│在道路收費停車│300 元  │100 年度│
│    │北監自裁字第裁│  15時25分      │  處所停車經催繳│        │交聲字第│
│    │  40-1CCA49811號│新北市新莊區中│  不依規定繳費  │        │2020號  │
│    │100 年5 月30日│  華路1 段某處  │第56條第2 項  │        │        │
├──┼────────┼────────┼────────┼────┼────┤
│ 四 │100 年5 月30日│100 年1 月6 日│在道路收費停車│300 元  │100 年度│
│    │北監自裁字第裁│  17時55分      │  處所停車經催繳│        │交聲字第│
│    │  40-1CDA92975號│新北市三重區高│  不依規定繳費  │        │2019號  │
│    │100 年5 月30日│  速公路平面停車│第56條第2 項  │        │        │
│    │                │  場            │                │        │        │
├──┼────────┼────────┼────────┼────┼────┤
│ 五 │100 年5 月30日│99年12月12日21│在道路收費停車│300 元  │100 年度│
│    │北監自裁字第裁│  時10分        │  處所停車經催繳│        │交聲字第│
│    │  40-1G0000000號│臺中市○○○路│  不依規定繳費  │        │2018號  │
│    │100 年5 月30日│  某處          │第56條第2 項  │        │        │
├──┼────────┼────────┼────────┼────┼────┤
│ 六 │100 年5 月30日│99年12月10日7 │在道路收費停車│300 元  │100 年度│
│    │北監自裁字第裁│  時51分        │  處所停車經催繳│        │交聲字第│
│    │  40-1CDA96752號│臺北縣三重市高│  不依規定繳費  │        │2017號  │
│    │100 年5 月30日│  速公路平面停車│第56條第2 項  │        │        │
│    │                │  場            │                │        │        │
├──┼────────┼────────┼────────┼────┼────┤
│ 七 │100 年5 月30日│99年10月26日9 │汽車行駛於一般│1500元  │100 年度│
│    │北監自裁字第裁│  時53分        │  道路上汽車前座│        │交聲字第│
│    │  40-CG0000000號│臺北縣三重市重│  乘客未繫安全帶│        │2016號  │
│    │100 年5 月30日│  陽路與中正路口│第31條第1 項  │        │        │
├──┼────────┼────────┼────────┼────┼────┤
│ 八 │100 年5 月30日│99年8 月21日21│在道路收費停車│300 元  │100 年度│
│    │北監自裁字第裁│  時40分        │  處所停車經催繳│        │交聲字第│
│    │  40-1G0000000號│臺中市○○○路│  不依規定繳費  │        │2015號  │
│    │100 年5 月30日│  某處          │第56條第2 項  │        │        │
└──┴────────┴────────┴────────┴────┴────┘
附表二：
┌──┬────────┬────────┬────────┬────┬────┐
│編號│裁決書裁決日期│違規時間      │違規事實      │罰鍰金額│本院案號│
│    │裁決書裁決案號│違規地點      │違反法條（道路│（單位：│        │
│    │裁決書送達日期│                │  交通管理處罰條│新臺幣）│        │
│    │                │                │  例）          │        │        │
├──┼────────┼────────┼────────┼────┼────┤
│ 一 │99年12月22日  │99年5 月18日21│汽車行駛高速公│4500元  │100 年度│
│    │北監自裁字第裁│  時41分        │  路超過規定最高│        │交聲字第│
│    │  40-ZDC128800號│國道1 號北上31│  速限（未滿20公│        │2014號  │
│    │99年12月28日  │  5.45公里處    │  里）          │        │        │
│    │                │                │第33條第1 項第│        │        │
│    │                │                │  1 款          │        │        │
├──┼────────┼────────┼────────┼────┼────┤
│ 二 │99年9 月3 日  │99年3 月6 日5 │汽車駕駛人行車│2000元  │100 年度│
│    │北監自裁字第裁│  時37分        │  速度超過規定最│        │交聲字第│
│    │  40-LB0000000號│168 線25.2公里│  高速限（未滿20│        │2013號  │
│    │99年9 月6 日  │  處            │  公里）        │        │        │
│    │                │                │第40條        │        │        │
└──┴────────┴────────┴────────┴────┴────┘
附表三：
┌──┬────────┬────────┬────────┬────┬────┐
│編號│裁決書裁決日期│違規時間      │違規事實      │罰鍰金額│本院案號│
│    │裁決書裁決案號│違規地點      │違反法條（道路│（單位：│        │
│    │                │                │  交通管理處罰條│新臺幣）│        │
│    │                │                │  例）          │        │        │
├──┼────────┼────────┼────────┼────┼────┤
│ 一 │96年10月23日  │95年8 月9 日14│在道路收費停車│300 元  │100 年度│
│    │北監自裁字第裁│  時1 分        │  處所停車經催繳│        │交聲字第│
│    │  40-1AC397761號│臺北市○○路某│  不依規定繳費  │        │2012號  │
│    │                │  處            │第56條第2 項  │        │        │
├──┼────────┼────────┼────────┼────┼────┤
│ 二 │95年11月30日  │95年2 月24日20│在道路收費停車│300 元  │100 年度│
│    │北監自裁字第裁│  時37分        │  處所停車經催繳│        │交聲字第│
│    │  40-1AC189060號│臺北市○○○路│  不依規定繳費  │        │2011號  │
│    │                │  某處          │第56條第2 項  │        │        │
├──┼────────┼────────┼────────┼────┼────┤
│ 三 │95年9 月12日  │95年2 月22日9 │在道路收費停車│300 元  │100 年度│
│    │北監自裁字第裁│  時23分        │  處所停車經催繳│        │交聲字第│
│    │  40-CNP534229號│臺北縣三重市中│  不依規定繳費  │        │2010號  │
│    │                │  正南路某處    │第56條第2 項  │        │        │
├──┼────────┼────────┼────────┼────┼────┤
│ 四 │95年11月30日  │95年2 月21日18│在道路收費停車│300 元  │100 年度│
│    │北監自裁字第裁│  時2 分        │  處所停車經催繳│        │交聲字第│
│    │  40-1AC184291號│臺北市○○街某│  不依規定繳費  │        │2009號  │
│    │                │  處            │第56條第2 項  │        │        │
├──┼────────┼────────┼────────┼────┼────┤
│ 五 │95年11月30日  │95年2 月10日15│在道路收費停車│300 元  │100 年度│
│    │北監自裁字第裁│  時49分        │  處所停車經催繳│        │交聲字第│
│    │  40-1AC171726號│臺北市○○街某│  不依規定繳費  │        │2008號  │
│    │                │  處            │第56條第2 項  │        │        │
├──┼────────┼────────┼────────┼────┼────┤
│ 六 │95年8 月30日  │95年1 月25日14│在道路收費停車│300 元  │100 年度│
│    │北監自裁字第裁│  時0 分        │  處所停車經催繳│        │交聲字第│
│    │  40-CXP512861號│臺北縣蘆洲市（│  不依規定繳費  │        │2007號  │
│    │                │  已改制為新北市│第56條第2 項  │        │        │
│    │                │  蘆洲區，以下同│                │        │        │
│    │                │  ）三民路某處  │                │        │        │
├──┼────────┼────────┼────────┼────┼────┤
│ 七 │96年7 月31日  │94年11月30日16│在道路收費停車│300 元  │100 年度│
│    │北監自裁字第裁│  時3 分        │  處所停車經催繳│        │交聲字第│
│    │  40-CXP509262號│臺北縣蘆洲市三│  不依規定繳費  │        │2006號  │
│    │                │  民路某處      │第56條第2 項  │        │        │
├──┼────────┼────────┼────────┼────┼────┤
│ 八 │95年3 月14日  │94年9 月28日14│在道路收費停車│300 元  │100 年度│
│    │北監自裁字第裁│  時18分        │  處所停車經催繳│        │交聲字第│
│    │  40-CNP512521號│臺北縣三重市中│  不依規定繳費  │        │2005號  │
│    │                │  正南路某處    │第56條第2 項  │        │        │
├──┼────────┼────────┼────────┼────┼────┤
│ 九 │95年4 月27日  │94年9 月2 日0 │不依限期參加定│1400元  │100 年度│
│    │北監自裁字第裁│  時0 分        │  期檢驗（定檢日│        │交聲字第│
│    │  00-000000000號│                │  94年6 月21日）│        │2004號  │
│    │                │                │第17條第1 項  │        │        │
├──┼────────┼────────┼────────┼────┼────┤
│ 十 │97年5 月7 日  │94年8 月2 日10│汽車行駛高速公│6000元  │100 年度│
│    │北監自裁字第裁│  時34分        │  路超過規定最高│        │交聲字第│
│    │  40-ZGC021200號│國道3 號南下  │  速限          │        │2003號  │
│    │                │  186 里處      │第33條第1 項第│        │        │
│    │                │                │  1 款          │        │        │
├──┼────────┼────────┼────────┼────┼────┤
│十一│97年3 月6 日  │94年4 月1 日13│在道路收費停車│300 元  │100 年度│
│    │北監自裁字第裁│  時57分        │  處所停車經催繳│        │交聲字第│
│    │  40-CXP109434號│臺北縣蘆洲市長│  不依規定繳費  │        │2002號  │
│    │                │  榮路某處      │第56條第2 項  │        │        │
├──┼────────┼────────┼────────┼────┼────┤
│十二│96年8 月28日  │93年11月23日1 │汽車駕駛人行車│2200元  │100 年度│
│    │北監自裁字第裁│  時55分        │  速度超過規定最│        │交聲字第│
│    │  40-CG0000000號│臺北縣新店市（│  高速限（未滿20│        │2001號  │
│    │                │  已改制為新北市│  公里）        │        │        │
│    │                │  新店區○○○路│第40條        │        │        │
│    │                │  白馬寺前      │                │        │        │
├──┼────────┼────────┼────────┼────┼────┤
│十三│97年9 月5 日  │93年10月26日11│在道路收費停車│300 元  │100 年度│
│    │北監自裁字第裁│  時1 分        │  處所停車經催繳│        │交聲字第│
│    │  40-CNP246995號│臺北縣三重市龍│  不依規定繳費  │        │2000號  │
│    │                │  門路某處      │第56條第2 項  │        │        │
├──┼────────┼────────┼────────┼────┼────┤
│十四│97年10月14日  │92年9 月26日19│在道路收費停車│300 元  │100 年度│
│    │北監自裁字第裁│  時10分        │  處所停車經催繳│        │交聲字第│
│    │  40-CNP152426號│臺北縣三重市忠│  不依規定繳費  │        │1999號  │
│    │                │  孝路某處      │第56條第2 項  │        │        │
└──┴────────┴────────┴────────┴────┴────┘